臺灣基隆地方法院民事判決　九十一年度重訴字第八四號
　　原　　　告　甲○○
　　　　　　　　丙○○
　　　　　　　　乙○○
　　　　　　　　己○○
　　　　　　　　丁○○
　　　　　　　　戊○○
　　被　　　告　庚○○
　　　　　　　　辛○○
右當事人間損害賠償事件，本院判決如左：
    主      文
被告應連帶給付原告丁○○新台幣壹佰貳拾伍萬伍仟柒佰元，應連帶給付原告甲○○
、丙○○、乙○○、己○○、戊○○各新台幣捌拾萬元，及各自民國九十一年四月三
十日起至清償日止，按週年利率百分之五計算之利息。
原告其餘之訴駁回。
訴訟費用由被告連帶負擔。
本判決於原告分別以新台幣壹拾萬元為被告供擔保後，得假執行。
原告其餘假執行之聲請駁回。
    事    實
甲、原告方面：
一、聲明：
（一）被告應連帶給付原告丁○○新台幣（以下同）二百一十二萬元，應連帶給付原
      告甲○○、丙○○、乙○○、己○○、戊○○各新台幣壹佰萬元，及各自起訴
      狀繕本送達之日起至清償日止，按週年利率百分之五計算之利息。
（二）願供擔保請准宣告假執行。
二、陳述：
（一）被告庚○○、辛○○於民國八十八年十月十一日凌晨零時許，在壬○○（另以
      裁定駁回），基隆市○○路十巷二十號租處飲酒，庚○○因毒癮發作，遂打電
      話要求友人陳一成、楊英斌代為購買安非他命，陳一成、楊英斌到壬○○家向
      庚○○取得購買安非他命之五千元後，即出外尋覓安非他命貨源，庚○○因若
      候多時仍不見陳一成、楊英斌回來，氣極之下，向壬○○索取電話卡，於當日
      凌晨四時二分許，至基隆市○○路一二一號前，以該處之公用電話撥打陳一成
      之行動電話，催促陳一成二人儘速購得毒品返回壬○○住處，因電話卡`鍋金
      額用罄，庚○○返回，庚○○再返回向壬○○索取硬幣若干後，夥同辛○○一
      同外出，壬○○因欲先穿上衣物而間隔二、三十秒尾隨在後，三人共同至義二
      路一四一號前之投幣式公用電話，於同日凌晨四時二分許，再與陳一成、楊英
      斌聯絡時，適居住在義二路一四一號二樓之周易榮雲自住宅外出欲等候友人吳
      玉一起至公園運動，見庚○○在深夜大聲喧嘩，遂出言責罵，兩人因此發生口
      角，庚○○在盛怒之下，徒手毆打周易榮雲，周易榮雲隨手取得住宅附近之木
      棍抵擋然失手誤打到辛○○，辛○○竟搶奪周易榮雲手上之木棍，與庚○○毆
      打被害人，見被害人倒地仍不罷手，更腳踢周易榮雲，致其肋骨骨折，辛○○
      以腳踢倒停放旁邊之機車壓住周易榮雲頭部，致被害人顱骨破裂後，庚○○、
      辛○○始揚長而去，被害以雖經路人報案送醫急救仍因顱內出血不治死亡。
（二）按因故意或過失，不法侵害他人之權利者，負損害賠償責任；不法侵害他人致
      死者，對於支出醫療或殯葬費之人，亦應負損害賠償責任；再按不法侵害他人
      致死者，對被害人之父母子女配偶，雖非財產上之損害，亦得請求賠償相當之
      金額。民法第一百八十四條第一項前段、第一百九十三條第一項、第一百九十
      二條第一項後段、第一百九十四條別定有明文。查被害人因被告共同傷害致死
      ，原告因前揭規定請求被告連帶貼償左列之損害。
   Ａ、醫療費用：被害人送醫急救之醫療費用計二萬元，由原告丁○○支出。
   Ｂ、喪葬費用：被害人之殯葬計為一百一十萬元，由丁○○支出 。
   Ｃ、精神慰撫金：原告甲○○晚年痛失老伴，其餘原告為被害人之子女，中年喪
       母精神上痛苦，非筆墨所能殤容，爰各請求一百元之精神慰撫金。
       以上請求金額並分別請求自起訴狀送達之翌日起至清償日止，按週年利率百
       分之五計算之利息。
三、證據：提出治喪明細表影本一件、造墓收據影本一件為證。並引用本院九十年度
    重訴九號刑事案件內之證據。
乙、被告庚○○方面：
一、聲明：駁回原告之訴及假執行之聲請。
二、陳述：
（一）被害人不是我們打死的，我在看守所中別人說被害人家中附近住一個叫阿豹的
      ，被害人是阿豹打死的，被害人身上的錢也是阿豹拿走的，通聯記錄只只有電
      話卡的記錄，沒有旁邊另一支投幣式電話的通記錄等語。
三、證據：未提出證據供審酌。
丙、被告辛○○方面：
一、聲明：駁回原告之訴及假執行之聲請。
二、陳述：
（一）我沒有打過被害人，我是被警察陷害的，事情跟我沒有關係等語。
三、證據：未提出證據供審酌。
一、程序方面：
    本件原告丁○○、甲○○、丙○○、己○○、戊○○經合法通知，未於言詞辯論
    期日到場，核無民事訴訟法第三百八十六條各款所列情形，爰依原告之聲請，由
    其一造辯論而為判決。
二、得心證之理由：
（一）原告主張被告庚○○、辛○○毆打被害人周易榮雲致死之事實，業據被告庚○○於警訊及九十年六月一日檢察官訊問時坦承在卷（九十年度偵字二一九一號
      第七十一頁以下），並有壬○○於九十一年三月十四日在刑事案件中之證述可
      證，另有證人陳一成、楊英斌於偵審中之證述可佐，而被告庚○○、辛○○與
      證人陳一成、楊英斌、壬○○、江一麟經測謊結果，亦顯示被告二人有毆打被
      害人之情形，而被害人因被毆打及倒地之機車壓住而死亡，亦有相驗宗附卷可
      稽，原告之主張為可採信。
（三）按不法侵害他人致死者，對於支出醫療及殯葬費之人，應負損害賠償責任。不
      法侵害他人致死者，被害人之父、母、子、女及配偶，雖非財產上之損害，亦
      得請求賠償相當之金額。民法第一百八十四條第一項前段、第一百九十三條第
      一項、第一百九十二條第一項後段、第一百九十四條別定有明文。本件被害人
      因被告共同傷害致死。原告分別為被害人之配偶及子女，丁○○並為支出醫療
      費用及巷殯葬費用之人，自得依法請求賠償，其六人所得請求賠償之範圍，分
      述如后：
１、原告丁○○支出被害人醫療費用二萬元部分：
    此部分原告雖未提出醫療費用收據為證，惟被害人周易榮雲被發現時，經送行政
    院署立基隆醫院急救後，轉診至長庚基隆醫院急救，至當日早上九時五分宣布死
    亡，有基隆市警察局第二分局信六路派出所相驗案件初步調查報告表，附於臺灣
    基隆地方法院檢察署八十八年度相字第三七七號卷內第三頁可稽。從而原告丁○○確受有支出被害人之醫療費用之損害而不能證明其數額，然其所請求之數額，
    並未逾越論理法則與經驗法則，本院爰依民事訴訟法第二百二十二條第二項之規
    定准許之。
２、原告丁○○支出被害人殯葬費用一百一十萬元部分：
  (一)按民事損害賠償事件之殯葬費，係指收殮及埋葬之必要費用而言，其賠償範圍固
    應以實際支出之費用為準，惟仍應斟酌被害人當地之習俗、被害人之身分、地位
    及生前經濟狀況而了酌定。查原告丁○○主張支出殯葬費一百一十萬元，提出治
    喪明細表計四十九萬一千二百元及造墓收據六十萬元為證，核其情形，其中毛巾
    六千元，交通車三千元，禮堂佈置八萬元、孝女白琴四千五百元、酒席八萬元、
    功德誦經三萬二千元等支出，與上開說明不符，非屬殯葬之必要費用，不應准許
    。另造墓費用高達六十萬元亦屬過高，依當地之習俗、被害人之身分應以十五萬
    元為當。故原告請求殯葬費應扣除前述非必要費用後計二十八萬五千七百元，再
    加上造墓費用十五萬元，應以四十三萬五千七百元為適當，予以准許。
３、精神慰撫金部分：
    經審酌原告甲○○為被害人之夫，其餘原告為被害人之子女，因被告之行為致喪
    失其配偶與母親，其因被害人受害精神上當然遭受相當之痛苦；爰審酌兩造之身
    分、濟能能力，酌定原告等人各請求一百萬元之精神慰撫金核屬過高，爰酌定原
    告等人所得請求之慰撫金各以八十萬元為適當。
（四）綜上所述，原告丁○○於本件可得請求之損害賠償金額總供為一百二十五萬五
      千七百元，其餘原告各可請求八十萬元。原告等人之請求於此金額及其法定遲
      延利息，核有理由，應予准許，原告等人逾此範圍之請求則無理由，應予駁回
      。
三、假執行之宣告：
    原告陳明願供擔保，聲請宣告假執行，核無不合，爰酌定相當擔保金額准許之。
四、結論：原告之訴為一部有理由，一部無理由，依民事訴訟法第三百八十五條第一
    項前段、第八十五條第二項、第七十九條但書、第三百九十條第二項判決如主文
    。
中　　　華　　　民　　　國　　九十一　　年　　十一　　月　　二十九　日
                                        臺灣基隆地方法院民事庭
~B法　　　官　蔡聰明
右正本證明與原本無異
如不服本判決應於送達後二十日內向本院提出上訴狀，並應依對造人數附具繕本。
中　　　華　　　民　　　國　　九十一　　年　　　十一　　月　　二十九　　日
~B法院書記官　洪月甚
